---
output: github_document
---

<!-- README.md is generated from README.Rmd. Please edit that file -->

```{r, include = FALSE}
knitr::opts_chunk$set(
  collapse = TRUE,
  comment = "#>",
  fig.path = "man/figures/README-",
  out.width = "100%"
)
```

# perdaprodvar

<!-- badges: start -->
[![R-CMD-check](https://github.com/lkhenayfis/gtdp-perdaprodvar/workflows/R-CMD-check/badge.svg)](https://github.com/lkhenayfis/gtdp-perdaprodvar/actions)
[![test-coverage](https://github.com/lkhenayfis/gtdp-perdaprodvar/workflows/test-coverage/badge.svg)](https://github.com/lkhenayfis/gtdp-perdaprodvar/actions)
[![codecov](https://codecov.io/gh/lkhenayfis/gtdp-perdaprodvar/branch/master/graph/badge.svg?token=WFXUZ1LR3G)](https://codecov.io/gh/lkhenayfis/gtdp-perdaprodvar)
<!-- badges: end -->

Este pacote contém o conjunto de funções necessárias para aplicação da metodologia de perdas e 
produtibillidades variáveis através de modelos aditivos. Além de funções para interface com as 
planilhas do GTDP e cálculo das médias semanais, são fornecidas funções para ajuste dos modelos, 
otimização dos hiperparâmetros dos mesmos, extração de grades e otimização do número de segmentações
necessárias, segundo critérios acordados no GT Produtibillidade Hidrelétrica da CPAMP. Finalmente,
funções para visualização e diagnósticos são inclusas.

## Instalação
Este pacote ainda nao se encontra disponibilizado no CRAN, de modo que deve ser instalado 
diretamente a partir do repositorio utilizando:

```{r intro, eval = FALSE}
# Caso a biblioteca remotes nao esteja instalada, execute install.packages("remotes") primeiro
remotes::install_github("lkhenayfis/gtdp-perdaprodvar", build_vignettes = TRUE)
```

## Exemplo de uso

Abaixo esta um trecho de codigo exemplificando de forma simplificada o uso das funcionalidades 
contidas neste pacote, com respeito apenas à modelagem de perdas. Um manual de uso pode ser acessado
através de `vignette("perdaprodvar")` e mais detalhes acerca das funcoes se encontram em suas 
respectivas paginas de ajuda.

```{r leitura}
library(perdaprodvar)

# exemplo de leitura de arquivo bruto (reduzido) incluido no pacote
arq <- system.file("extdata/dummyusi1.xlsx", package = "perdaprodvar")
dado_horario <- leplanilha(arq)

print(dado_horario)
```

Uma vez que o dado foi lido, podemos prosseguir para sua modelagem.

```{r ajuste_gam, fig.height=4}

# realizacao da agregacao semanal ponderada por energia gerada
dado_semanal <- agregasemana(dummydata) # dummydata e um dado embutido no pacote para exemplos

# ajuste de modelos para perda
mod1 <- fitgam_perda(dado_semanal, ns.vazao = 7, ts.vazao = "ps")
mod2 <- fitgam_perda(dado_semanal, ns.vazao = 7, ts.vazao = "tp")

par(mar = c(4, 4, .1, .1))
plot(mod1, legenda = FALSE)
lines(mod2, col = 3, lwd = 2)
```

Finalmente, podemos extrair uma grade do modelo ajustado (neste caso com 50 segmentações)

```{r interpolacao, fig.height=4}
grade_perda <- extraigrid(mod1, 50)

par(mar = c(4, 4, .1, .1))
plot(grade_perda)
```
